Minutes et répertoires du notaire Jean I CHARLES, janvier 1611 - 12 novembre 1626 (étude XVIII)
Archives nationales
Minutes et répertoires du notaire Jean I CHARLES, janvier 1611 - 12 novembre 1626 (étude XVIII)
MC/ET/XVIII/152 - MC/ET/XVIII/234, MC/RE/XVIII/3 - MC/RE/XVIII/24/A
Charles, Jean I; Etude XVIII
Archives nationales de France
Minutes et répertoires: la loi 2008-696 du 15 juillet 2008 relative aux archives a fixé à 75 ans à compter de la date de l'acte, ou à 25 ans à compter de la date du décès de l'intéressé si ce délai est plus bref, le délai de communication des minutes et répertoires des notaires; ce délai est porté à 100 ans à compter de la date de l'acte si le document se rapporte à un mineur (code du Patrimoine, articles L213-2, 4e d et 5e).
Autres documents de l'étude (dossiers de clients, comptabilité...): s'agissant d'archives privées, ces documents sont communicables selon les modalités fixées par le déposant ou le donateur.
Certains documents ne sont pas accessibles en raison de leur mauvais état de conservation.
Versement
Accès aux autres instruments de recherche du notaire Jean I CHARLES
Minutes et répertoires du notaire Jean I CHARLES, 13 mars 1581 - 12 novembre 1626 (étude XVIII)
- Minutes de Jean I CHARLES, janvier 1611 - 1632; MC/ET/XVIII/152 - MC/ET/XVIII/234
  - Minutes. 1611, janvier - juin, janvier - juin 1611; MC/ET/XVIII/152; registre
    Informations concernant le classement:
    Le niveau inférieur de description, quand il existe, correspond aux minutes d'actes. Toutes les minutes ne sont pas forcément décrites une à une. Les descriptions de ces minutes sont plus ou moins détaillées.
    - NASSAU (Charlotte de) Princesse d'ORANGE, duchesse de THOUARS et de LA TREMOILLE, veuve de Claude de LA TREMOILLE, demeurant à THOUARS, à présent logée à Paris rue Garencière § Plusieurs actes de Charlotte de NASSAU au sujet de la succession de Guy, comte de LAVAL., 1611; MC/ET/XVIII/152
      Origine de l'information:
      Fichier dit 'général' XVIIe-XVIIIe siècles, par le personnel du Minutier, 1954-1999 ( fichier papier entièrement dématérialisé; voir contexte dans le Plan d’orientation général - Notaires de Paris, guides thématiques du Minutier).
      Date de révision: 2011-2012
      Date de création de la notice: 2010
      Nassau, Charlotte de
    - AUMONT (Jacques) Fondeur de lettres à Paris, demeurant rue Bordelle § Transaction entre Jean GETAR, doreur sur cuir à Paris, demeurant rue Frementel, et autres héritiers de défunts Etienne GETAR et Renée DESPREZ d'une part, Jacques AUMONT, comme héritier de défunt Robert AUMONT aussi fondeur de lettres à Paris, et Marie GETAR, sa veuve d'autre part., 3 janvier 1611; MC/ET/XVIII/152; fol. XI
      accord; Aumont, Jacques; Getar, Jean
    - AUBÉ (Marie) Veuve de Jacques AUGER, voiturier par terre du village du Chouquet en Normandie, demeurant au logis et service de Nicolas BUON, libraire juré rue du Mont Saint-Hilaire. § Mariage d'Henry DUVAUCEL, maître chapelier à Paris, et de Marie AUBÉ en présence dudit BUON., 7 janvier 1611; MC/ET/XVIII/152; fol. XXX
      contrat de mariage; Aubé, Marie; Buon, Nicolas (15..-1628); Du Vaucel, Henry
    - FONTE (marché de) § Promesse par Jean CARIER, maître fondeur en terre et sable aux marguilliers de l'oeuvre et fabrique Saint-Nicolas-du-Chardonnet, de faire un chandelier de fin cuivre jaune à 4 branches, chacun portant son bassin et cierge, selon un modèle paraphé entre les parties et qui pèsera 80 à 90 livres. CARIER fournira tout le cuivre nécessaire excepté 54 livres de cuivre fournies par les marguilliers. Ce marché fait moyennant le prix de 32 livres ts. pour la façon et 7 sols ts. par livre de cuivre fournie., 10 janvier 1611; MC/ET/XVIII/152; fol. XLI
      Artisans XVIIe, par M. Jurgens, M.A. Fleury, R. Gourmelon et le personnel du Minutier central, 1954-1996 (fichier papier entièrement dématérialisé; voir contexte dans le Plan d’orientation général - Notaires de Paris, guides thématiques du Minutier).
      marché; Carier, Jean
    - LIBRAIRIE (marchandises de) § Vente par François SOLY, bourgeois de Paris, rue Saint-Denis, paroisse Saint-Jacques-de-la-Boucherie à Jean FOUET et Bernard GODARD, tous trois marchands libraires bourgeois de Paris, de marchandises de LIBRAIRIE contenues en un bref état (non joint) moyennant la somme de 5 500 livres ts., 27 janvier 1611; MC/ET/XVIII/152; fol. VII/XX/IIII
      acte de vente; Fouet, Jean; Godard, Bernard; Soly, François
    - Abandon par Nicolas Rouillard, marchand maître tapissier, demeurant aux Halles, Marie Rouillard, demeurant rue Beaurepaire, Étienne Thévenet, maître tapissier, demeurant au marché aux Poirées, Jean Thévenet, maître tapissier, demeurant rue de la Lingerie, Louis Baubrun, maître peintre, demeurant rue Saint-Honoré, à cause de sa femme, Marie Rouillard, et Antoine Passard, maître passementier, tous héritiers de Marie Mégissier, épouse en secondes noces de Zacharie Thévenet, maître tapissier, à François Cotignon, bourgeois de Paris, de tous leurs droits sur des biens et vignes vendus à Thévenet le 10 mars 1607; passé devant les mêmes notaires, par Jacques Mauroy, marchand et maître tapissier, et Bonaventure Boutemotte, sa femme., 1er février 1611; MC/ET/XVIII/152
      Documents du Minutier central concernant les peintres, sculpteurs et graveurs au XVIIe siècle (1600-1650), par Marie-Antoinette Fleury et Martine Constans, tome II [études XI à XX, 2445 actes], Paris, Archives nationales, 2010, notice n°242 (instrument de recherche imprimé dématérialisé, certaines notices sont plus détaillées dans la version intégrale accessible en ligne par la rubrique 'Autres instruments de recherche', voir contexte dans le Plan d’orientation général - Notaires de Paris, guides thématiques du Minutier).
      Date de création de la notice: 2012
      Documents du Minutier central concernant les peintres, sculpteurs et graveurs au XVIIe siècle (1600-1650), tome II, par Marie-Antoinette Fleury et Martine Constans, 2010, 844 p., 8 planches.
      Thevenet, famille; Cotignon, François; Mauroy, Jacques; Roulliard, Nicolas; Megissier, Marie; Bouttemotte, Bonaventure; Baubrun, Louis
    - ROLAND (Jean) maître couvreur de maisons demeurant rue Saint-Nicolas du Chardonnet § Bail par .. à Pierre MARECHAL, tailleur de pierre, demeurant rue du Paon, d'une maison rue de Versailles., 5 février 1611; MC/ET/XVIII/152; fol. IX/XX/III
      bail; Marechal, Pierre; Roland, Jean
    - FREVAL (Jean de) le jeune Imprimeur, demeurant au carrefour Ste Geneviève § Vente par Jean de FREVAL et Catherine FILLIER, sa femme, à Julien BESSIN, laboureur à Fresne au vicomté de Bayeux, des droits de Jean FREVAL en la succession de Guillaume de FREVAL son père, laboureur en ladite paroisse., 10 février 1611; MC/ET/XVIII/152; fol. II/C/VIII/v/°
      acte de vente; Freval, Jean de
    - PAILLART (Catherine de) dame de GOUPILLIERS, veuve de Nicolas BOURGOING, conseiller du Roi, demeurant rue des Bernardins § Dépôt et codicilles par Catherine de PAILLART de son testament du 12 avril 1606., 21 février 1611; MC/ET/XVIII/152; fol. II/C/XLII
      testament; Paillart, Catherine de
    - Bail pour 3 ans à partir de Pâques par Guillaume Turpin, maître maçon, demeurant Grande-Rue-Mouffetard, à Jehan Halbeeck [énoncé Allebec, cf. no 582], graveur en taille-douce, demeurant au faubourg Saint-Victor, d'une maison à l'enseigne du Loup, Grande-Rue-Mouffetard, au loyer annuel de 150 l., 9 mars 1611; MC/ET/XVIII/152
      Documents du Minutier central concernant les peintres, sculpteurs et graveurs au XVIIe siècle (1600-1650), par Marie-Antoinette Fleury et Martine Constans, tome II [études XI à XX, 2445 actes], Paris, Archives nationales, 2010, notice n°999 (instrument de recherche imprimé dématérialisé, certaines notices sont plus détaillées dans la version intégrale accessible en ligne par la rubrique 'Autres instruments de recherche', voir contexte dans le Plan d’orientation général - Notaires de Paris, guides thématiques du Minutier).
      Turpin, Guillaume; Halbeeck, Jean
    - CLÉRY près de Magny en Vexin § Vente par Jean MASURIER, tailleur de pierre à Paris et Marie ROUSSEL, sa femme, à Antoine ROUSSEL, laboureur demeurant à CLÉRY, représenté par Louis DAMESMES, curé de l'église de CLÉRY, de terres sises à CLÉRY, 10 mars 1611; MC/ET/XVIII/152; fol. III/C/XXIX
      acte de vente; Masurier, Jean; Roussel, Antoine; Damesmes, Louis
    - SILLY (François de) chevalier, comte de LAROCHE GUYON, baron d'ACQUIGNY et CREVECOEUR, damoiseau de COMMERCY, demeurant à Paris au Petit Bourbon du Château du Louvre § Transaction entre Charlotte de NASSAU, princesse d'ORANGE, duchesse de LA TREMOILLE, et François de SILLY, comme héritier de défunt Guy, comte de LAVAL., 22 mars 1611; MC/ET/XVIII/152; fol. III/C/LXXVIII
      accord; Silly, François de; Nassau, Charlotte de
    - PILLON (Julien) maître imprimeur demeurant proche l'église Saint-Etienne-du-Mont § Indemnité par Julien PILLON à Guy CELLOT, bourgeois de Paris, pour une promesse du 14 mai 1604., 11 avril 1611; MC/ET/XVIII/152; fol. IIII/C/XLIX
      Pillon, Julien; Cellot, Guy
    - IMPRIMEUR (Me) (Apprentissage) § Mise en apprentissage par Louis NANTIER, maître brasseur de bière à Paris, pour 4 ans, d'Anne NANTIER, son fils, avec Heureux BLANVILAIN Apprentissage maître Apprentissage IMPRIMEUR à Paris, moyennant 30 livres ledit apprenti âgé de 16 ans., 13 avril 1611; MC/ET/XVIII/152; fol. IIII/C/LV
      contrat d'apprentissage; Nantier, Louis; Blancvilain, Heureux; Nantier, Anne
    - PAVEUR (Me) (Apprentissage) § Alloué pour 3 ans, d'Innoncent RUSTAIN, compagnon paveur à Paris, chez Claude VOISIN, maître. .. à Paris, qui le paiera 10 sols par jour ouvrable sans qu'il puisse travailler ailleurs pendant ledit temps., 17 avril 1611; MC/ET/XVIII/152; fol. IIII/C/LXV/V°
    - VOISIN (Claude) maître paveur demeurant Quai de la Tournelle § Apprentissage d'Innocent RUSTAIN, compagnon paveur à Paris, rue des Vieux-Augustins, chez Claude Voisin, qui le paiera 10 sols par jour ouvrable sans qu'il puisse travailler ailleurs pendant ledit temps; Promesse par Pierre ROGER, carrier fendeur de grès, à Claude Voisin de lui livrer 10 milliers de pavés., 17 avril 1611 - 23 juin 1611; MC/ET/XVIII/152; fol. IIII/C/LXV v°; fol. VII/C/IIII/XX/XIII
      contrat d'apprentissage; Voisin, Claude; Rustain, Innocent; Roger, Pierre
    - AU MAIRE (rue) maison où était anciennement l'enseigne de la Galoche § Vente par Vincent NOTAIRE, maître vitrier bourgeois de Paris, et Geneviève CARRE, sa femme, demeurant à Saint-Germain-des-Prés, au coin de la rue Neuve Saint-Lambert, à Claude SIMONS, prieur de Saint-Martin de Clermont, de la part sur la rue AU MAIRE héritée de défunt François NOTAIRE, maître pâtissier à Paris, frère dud. vendeur., 20 avril 1611; MC/ET/XVIII/152; fol. IIII/C/IIII/XX/I
      acte de vente; Maire (rue au); Notaire, Vincent; Carré, Geneviève; Simons, Claude
    - MESMES (Jacques de) Sieur de ROISSY et de la VILLENEUFVE d'ORLEANS § Titre nouvel envers Jacques de MESMES qui a droit de prendre 60 sols parisis de rente sur la maison où est pour enseigne contre le mur l'Image Saint-Claude, vieille rue Saint-Jacques en la Villeneufve d'Orléans, paroisse Saint-Médard, 21 avril 1611; MC/ET/XVIII/152; fol. IIII/C/IIII/XX/III
      titre nouvel; Mesmes, Jacques de
    - MALBESTE (Thomas) maître tapissier bourgeois de Paris demeurant ès faubourg Saint-Marcel, vieille rue Saint-Jacques, paroisse Saint-Médard § Titre nouvel par .. comme propriétaire d'une maison à Paris, en la Villeneufve d'Orléans, rue Saint-Jacques, enseigne de l'Image Saint-Claude, chargée de 60 sols parisis de rente envers Jacques de MESMES, sieur de ROISSY et de ladicte VILLENEUFVE., 21 avril 1611; MC/ET/XVIII/152; fol. IIII/C/IIII/XX/III
      titre nouvel; Malbeste, Thomas; Mesmes, Jacques de
    - MENUISIER maître apprentissage § Mise en apprentissage, par Olivier JUBIN, maître charcutier au faubourg Saint-Marcel, comme tuteur, d'Olivier FEUVEN, fils mineur de feu Pierre FEUVEN, maître charpentier et de défunte Denise JUBIN, pour 6 ans, chez Antoine FREDEAU. .. audit faubourg, sans aucun débours., 22 avril 1611; MC/ET/XVIII/152; fol. IIII/C/IIII/XX/X
      contrat d'apprentissage; Jubin, Olivier; Feuven, Pierre; Jubin, Denise; Fredeau, Antoine
    - POTEL (François) maître menuisier demeurant rue du Pot-de-Fer au faubourg Saint-Marcel § Bail par Guy CELLOT, bourgeois de Paris, à .., d'une maison rue Neuve Saint-Geneviève, 23 avril 1611; MC/ET/XVIII/152; fol. IIII/C/IIII/XX/XVIII
      bail; Potel, François
    - BOIS (marché de) § Obligation de Marin JANNELLE, maître charpentier à Paris, envers Etienne GIGOT, marchand à Nargis, de 790 l. 10 s. ts. faisant le reste de la somme de 1690 l. 10 s. pour vente de 1201 quarterons de bois carré., 29 avril 1611; MC/ET/XVIII/152; fol. V/C/XXXIII
      obligation; Jannelle, Marin
    - COUVERTURE de MAISON (marché de) § Promesse par Gilles SENEUX, maître couvreur,[ au faubourg Saint-Marcel, rue des Postes], à Claude HAMET, maître mégissier, de faire tous les ouvrages de couverture de tuiles de grand moule à la maison appartenant au HAMET sur le Pont aux Tripes, mettre des gouttières etc., moyennant 156 livres ts., 29 avril 1611; MC/ET/XVIII/152; fol. V/C/XXXII
      marché; Seneux, Gilles; Hamet, Claude
    - LINIERS (terre et seigneurie de) § Déclaration au sujet de la terre et seigneurie de LINIERS louée par défunt Charles de LA ROCHEFOUCAULD, chevalier des ordres du Roi, sieur de BARBEZIEUX et baron de LINIERS à François PREVOST l'aîné et le jeune pour 7 années finissant en 1578., 29 avril 1611; MC/ET/XVIII/152; fol. V/C/XXIIII
      déclaration; Liniers, terre et seigneurie de
    - JEU de PAUME du Bois de Vincennes, rue Bordelle § Vente par Louis HUBERT, chirurgien juré, et Denise RODIER, sa femme, à Jacques DUCLOU, bourgeois de Paris, de la maison et JEU de PAUME en ruines sis rue Bordelle, moyennant 1200 livres et les charges envers les religieux de l'Abbaye Ste Geneviève., 30 avril 1611; MC/ET/XVIII/152; fol. V/C/XXXIX
      acte de vente; Hubert, Louis
    - DUCLOU (Jacques) (fondeur de lettres d'imprimerie) bourgeois de Paris demeurant rue Bordelle § Vente par Louis HUBERT, juré chirurgien à Paris, à Jacques DUCLOU d'une maison et jeu de paume démolis et en ruines sis en ladite rue Bordelle, appelés le jeu de paume du Bois de Vincennes., 30 avril 1611; MC/ET/XVIII/152; fol. V/C/XXXIX
      acte de vente; Duclou, Jacques
    - LE TELLIER (famille) § Compte et partage entre Michel LE TELLIER, seigneur de CHAVILLE, Charles LE TELLIER et François LE TELLIER, frères, héritiers de défunt Michel LE TELLIER, seigneur de CHAVILLE, conseiller du Roi, maître ordinaire en sa chambre des Comptes, de la terre et seigneurie de Chaville., 7 mai 1611; MC/ET/XVIII/152; fol. V/C/LXV à V/C/IIII/XX/VI
      partage; Le Tellier, famille
    - BISESTRE (Marguerite) Fille de Nicolas BISESTRE, compagnon maçon demeurant rue Saint-Victor et de défunte Jacqueline DUBOYS. § Mariage de Baujoys LANGLOYS, marchand verrier rue de la Calandre, et de Marguerite BISESTRE[, en présence de Jeanne TOURNANT, femme de Pierre CORRON, marchand verrier à Paris, de Jean Autissier, maître maçon à Paris, amis de la future épouse, et Jean Lejay, marchand verrier]., 8 mai 1611; MC/ET/XVIII/152; fol. VI/C/II
      contrat de mariage; Bisestre, Marguerite
    - Contrat de mariage entre Amable Girmond, âgé de 28 ans, domestique faisant les affaires de De Villiers, fils de François Girmond, marchand à Montferrand, et feue Marie Pégot, et Claude Dupuis, fille mineure des feus Jacques Dupuis, bourgeois de Paris, et Marie Bellamy, assistée de ses grands-parents maternels François Cotignon, receveur général du Grand Prieuré de France, et Claude Boutemotte. Parmi les témoins, Pierre Bernard, maître peintre et sculpteur, et Charlotte Bellamy, ses oncle et tante., 8 mai 1611; MC/ET/XVIII/152
      Documents du Minutier central concernant les peintres, sculpteurs et graveurs au XVIIe siècle (1600-1650), par Marie-Antoinette Fleury et Martine Constans, tome II [études XI à XX, 2445 actes], Paris, Archives nationales, 2010, notice n°138 (instrument de recherche imprimé dématérialisé, certaines notices sont plus détaillées dans la version intégrale accessible en ligne par la rubrique 'Autres instruments de recherche', voir contexte dans le Plan d’orientation général - Notaires de Paris, guides thématiques du Minutier).
      contrat de mariage; Girmond, Amable
    - COUVERTURE de MAISON (marché de) § Promesse par Guillaume AMIART, maître couvreur,[ demeurant rue de Versailles], aux marguilliers de l'Oeuvre et fabrique de l'église Saint Nicolas du Chardonnet, de refaire la couverture du Choeur de l'église en ardoise, là où il pleut, une gouttière du côté du clocher etc., rechercher les combles de la nef, y remettre la tuile, etc., moyennant la somme de 212 livres., 8 mai 1611; MC/ET/XVIII/152; fol. V/C/IIII/XX/XIX
      marché; Amiart, Guillaume
    - SAINT-NICOLAS-du-CHARDONNET église § Marché de couverture d'ardoises pour le choeur, de tuiles pour la nef de l'. .., par Guillaume AMYART, maître couvreur de maisons à Paris, aux marguilliers. En marge: 1611 15 mai, autre marché entre les marguilliers, et Marguerin RICOEUR, maître maçon., 8 mai 1611; MC/ET/XVIII/152; fol. V/C/IIII/XX/XIX
      marché; Saint-Nicolas-du-Chardonnet (église); Aymart, Guillaume; Ricoeur, Marguerin
    - DUPUIS (Claude) fille de défunts Jacques DUPUIS, bourgeois de Paris et Marie BELLAMY, assistée de François COTIGNON, receveur général du Grand Prieur de France et de Claude BOUTTEMOTTE, sa femme § Mariage d'Amable GIRMOND et de Claude DUPUIS Parmi les témoins: Pierre BERNARD, maître peintre et sculpteur et Charlotte BELLAMY, sa femme, oncle et tante de la future épouse., 8 mai 1611; MC/ET/XVIII/152; fol.V/C/IIII/XX/XV
      contrat de mariage; Dupuis, Claude
    - GAULLIER (Mathurin) maître maçon demeurant grande rue du faubourg Saint-Marcel § Compte entre. .. et Gilles MIL, compagnon maçon,[ demeurant à Paris ], pour les travaux faits au collège des Cholets et rue du Bon Puits., 9 mai 1611; MC/ET/XVIII/152; fol. VI C XI
      compte; Gaullier, Mathurin
    - FONDEUR en TERRE et SABLE (Me) REMY (Jacques) sur les fossés entre les portes Saint-Jacques et Saint-Marcel § Transport de bail par. .., 9 mai 1611; MC/ET/XVIII/152; fol. VI/C/V V°
      bail; Remy, Jacques
    - SAINT-ÉTIENNE-du-MONT (cimetière) (Maison sise devant le) enseigne de l'Image Saint-Martin, près du Collège de l'Ave Maria § Bail par Jean COUSIN, conseiller et médecin ordinaire du Roi, Marie GOUFFE, sa femme, Henry BLACUOD, docteur en Médecine et Geneviève DU BUISSON, sa femme, etc. à Guy CELLOT, bourgeois de Paris, de la cimetière SAINT-ÉTIENNE-du-MONT, 10 mai 1611; MC/ET/XVIII/152; fol. VIC VIII
      bail
    - AUMÔNIER du Roi (conseiller et) CHAUVELIN (Jacques) quai de la Tournelle § Marché de charpenterie à Jacques CHAUVELIN., 18 mai 1611; MC/ET/XVIII/152; fol. VI/C/XXXVIII
      marché; Tournelle (quai de la); Chauvelin, Jacques; prêtre
    - MELUN (Abbaye Saint-Père-lez) § Marché de charpenterie par Jean ALALOY, maître charpentier près de Melun à Jacques CHAUVELIN, conseiller et aumônier du Roi, abbé de l'Abbaye Saint-Père-lez MELUN, 18 mai 1611; MC/ET/XVIII/152; fol. VI/C/XXXVIII
      marché; Melun, Abbaye Saint-Père-lez
    - CHAUVELIN (Jacques) Conseiller et aumônier du Roi, abbé de Saint-Père-lez-Melun, demeurant sur le Quai de la Tournelle § Marché de charpenterie par Jean ALALOY, charpentier près de Melun, à Jacques CHAUVELIN, 18 mai 1611; MC/ET/XVIII/152; fol.VI/C/XXXVIII
      marché; Chauvelin, Jacques
    - CHEVILLOT (Pierre) Imprimeur du Roi à Troyes § Mainlevée par Pierre CHEVILLOT à Jean et Nicolas OUDOT, imprimeurs et libraires à Troyes., 21 mai 1611; MC/ET/XVIII/152; fol. VI/C/XLVIII
      mainlevée; Chevillot, Pierre; Oudot, Jean; Oudot, Nicolas
    - VANVES (prieuré de) § Bail par Nicolas COLLETET, prêtre et religieux profès de l'abbaye Ste Geneviève, Prieur du prieuré de VANVES, y demeurant, pour 4 ans, à Etienne PIJON, boulanger demeurant à Vanves, des dîmes en grains appartenant au bailleur à cause de son prieuré de VANVES, moyennant 200 livres par an., 26 mai 1611; MC/ET/XVIII/152; fol. VI/C/LXIII
      bail; Vanves, prieuré de
    - DU BELLAY (Martin) Chevalier, prince d'YVETOT, marquis de TOUARS Chevalier, conseiller du Roi en ses conseils d'état et privé, capitaine de 100 hommes d'armes de ses ordonnances, seigneur du Bellay et du Plessis-Macé § Quittance de Louise de SAPUENIERE, femme et procuratrice de Martin DU BELLAY à René de ROCHECHOUART,[ chevalier seigneur de MONTPIPEAU, gentilhomme ordinaire de la chambre du Roi]., 28 mai 1611; MC/ET/XVIII/152; fol. VI/C/LXIIII
      quittance; Du Bellay, Martin
    - TAILLE de PIERRE (marché de) § Promesse par Claude HAVE et Nicolas HUSSON, tailleurs de pierre à Paris, à Nicolas LE ROUX, maître maçon à Paris, de lui fournir toute la pierre de taille qu'il conviendra au bâtiment neuf que fait ce dernier sur le Port Saint-Bernard, moyennant 14 sols par toise de besogne, sur lesquels ils confessent avoir reçu 43 livres., 30 mai 1611; MC/ET/XVIII/152; fol. VI/C/LXIX
      promesse; Taille de Pierre, marché de
    - HAVE (Claude) tailleur de pierre à Paris demeurant rue d'Amboise § Marché de taille de pierre par. .. et Nicolas HUSSON, aussi tailleur de pierre à Paris, à Nicolas LE ROUX, maître maçon à Paris., 30 mai 1611; MC/ET/XVIII/152; fol. VI/C/LXIX
      marché; Have, Claude
    - PORT SAINT BERNARD § Marché de fourniture de pierre de taille, à Nicolas LE ROUX, maître maçon, pour le bâtiment neuf entrepris sur le. .., pour Jean DUDOUET, bourgeois de Paris, 30 mai 1611; MC/ET/XVIII/152; fol. VI/C/LXIX
      marché; Le Roux, Nicolas; Dudouet, Jean
    - Bail par Vincent Notaire, maître vitrier à Saint-Germain-des-Prés, pour 3 ans, à Etienne Leroy, notaire au Châtelet, demeurant rue de la Harpe, paroisse Saint-Séverin, d'une boutique et caveau ayant issue rue Neuve Saint-Lambert, moyennant 165 l. de loyer annuel., 31 mai 1611; MC/ET/XVIII/152; fol.0680
      Notaires des XVIe-XVIIIe siècles (4153 actes), par Claire Béchu, Catherine Grodecki, Marie-Antoinette Fleury, Madeleine Jurgens, Marie-Françoise Limon-Bonnet, Pierre-Yves Louis, Xenia Pamfilova, Isabelle Pebay, v. 1950, 1986-1994 (fichier papier entièrement dématérialisé; voir contexte dans le Plan d’orientation général - Notaires de Paris, guides thématiques du Minutier).
      Date de révision: 2010
      Date de création de la notice: 2005
      bail; Harpe (rue de la); Neuve-Saint-Lambert (rue); Saint-Germain-des-Prés (hameau); Leroy, Etienne; Notaire, Vincent; notaire; vitrier
    - MARTINEAU (Abraham) Lieutenant de la compagnie du sieur de La Courbe du Bellay du régiment des Gardes du Roi § Quittance du capitaine Leoncine MADEROTHE, Grec de la maison de la Reine, à Abraham MARTINEAU, de 150 livres sur les 300 livres promises pour avoir conduit le beau-frère d'Abraham MARTINEAU vers le Cardinal de Justinien., 4 juin 1611; MC/ET/XVIII/152; fol. VI/C/IIII/XX/X
      quittance; Martineau, Abraham
    - ITALIEN § Donation de Decq ALBE, gentilhomme Milanais actuellement logé au faubourg Saint-Marcel rue de la Clef, à l'église Saint-Médard, de tous ses droits à l'encontre de Jouan MARGAN, maître d'hôtel du Nonce du Pape., 5 juin 1611; MC/ET/XVIII/152; fol. VI/C/IIII/XX/XVI
      donation
    - CHATEAUBRIAND (famille de) § Transaction entre Gabriel de CHATEAUBRIAND, chevalier seigneur de la Roche-Martault en Poitou, actuellement logé à Paris, héritier de défunt Philippe de CHATEAUBRIAND, son père, qui fut héritier de Louis de CHATEAUBRIAND, d'une part et Louis DU VERGER, chevalier seigneur de LA ROCHE-JACQUELAIN, fils et héritier de défunt Jacques DU VERGER, d'autre part., 5 juin 1611; MC/ET/XVIII/152; fol. VI/C/IIII/XX/XII
      accord; Chateaubriand, Gabriel de